# 请教陈版主关于新租赁准则的适用问题

提问人：考拉小巫米 时间：2021-06-29 13:33:07
陈版主您好！
有两个问题想向您请教：
1.子公司向第三方租赁了六个楼层，然后将其中三个楼层以原价转租给母公司，请问转租出去的这部分还需要确认使用权资产嘛~2.子公司账面原本未确认使用权资产，但是从今年开始适用新租赁准则。子公司原本租赁六个楼层签的合同是五年的，今年为第二年，由于母公司使用募集资金修建了新大楼，预计今年年底或最迟明年初会退租搬走，在此背景下将使用权资产先确认出来，实际退租的时候再做合同终止是否正确？
谢谢！

回答人：chenyiwei
1 、要考虑对该子公司而言，转租赁构成融资租赁还是经营租赁。
2 、也可以这样处理。